臺灣彰化地方法院刑事判決　　　　　　　　　　　　　九十三年度訴字第二九五號
　　公　訴　人　臺灣彰化地方法院檢察署檢察官
　　被　　　告　甲○○
右列被告因違反毒品危害防制條例案件，經檢察官提起公訴（九十三年度毒偵字第四
四七號、第四四八號、第六九三號），本院裁定依簡式審判程序判決如左：
    主      文
甲○○連續施用第一級毒品，處有期徒刑捌月，扣案之毒品海洛因壹包（淨重零點壹
壹公克）沒收銷燬之，扣案之注射針筒肆支沒收；又連續施用第二級毒品，處有期徒
刑伍月，扣案殘存甲基安非他命顆粒之塑膠袋貳個及吸管肆支均沒收銷燬之。主刑部
分應執行有期徒刑壹年。
    事      實
一、甲○○前因施用毒品案件，經本院裁定移送觀察勒戒後，認有繼續施用毒品之傾
    向，而續送強制戒治，嗣於民國九十年十一月二十日執行完畢出所，並由台灣彰
    化地方法院檢察署檢察官以九十年度戒毒偵字第一八四六、一八四七號為不起訴
    處分確定。惟甲○○於獲釋出所後五內仍不知悔改，又基於施用第一級毒品海洛
    因之概括犯意，自九十二年九月間某日起至九十三年二月十三日上午八時止，在
    彰化縣彰化市○○里○○路○段八巷四十二之五號之住處，以針筒注射之方式，
    連續施用第一級毒品海洛因多次，平均每日施用一次。另基於施用第二級毒品甲
    基安非他命之概括犯意，自九十二年十一月間某日起至九十三年二月十三日止，
    亦在同上住所，以將甲基安非他命置於玻璃球上點火燒烤成煙霧狀後再吸入體內
    之方式，連續施用第二級毒品甲基安非他命多次，施用頻率不定。嗣先於九十三
    年二月十三日十五時三十分許，在前揭住處為警查獲，並扣得甲○○所有供施用
    海洛因使用之注射針筒三支，及其所有供填裝甲基安非他命使用之塑膠袋二個，
    與其所有供施用甲基安非命使用之吸管四支（塑膠袋及吸管內均殘存有微量甲基
    安非他命顆粒）；復於同月十五日九時三十分許在同一地點為警查獲，並扣得甲
    ○○所有供施用海洛因使用之注射針筒一支，及毒品海洛因一包（淨重○‧一一
    公克）。
二、案經彰化縣警察局彰化分局報請台灣彰化地方法院檢察署檢察官偵查起訴，再經
    本院裁定依簡式審判程序審理。
    理      由
一、訊據被告甲○○對於右揭事實，於本院審理時均坦承不諱，核與其二次尿液檢體
    所呈現「嗎啡類及甲基安非他命類陽性反應」之檢驗結果相互符合（按海洛因經
    人體代謝後呈現嗎啡類反應），此有彰化縣衛生局煙毒尿液檢驗成績書二紙，及
    各該檢驗報告之姓名對照資料在卷可稽，而警方查獲之白色粉末一包，經檢驗結
    果確認為毒品海洛因（淨重○‧一一公克），此有法務部調查局鑑定通知書附卷
    可憑，至塑膠空袋二個及吸管四支內所殘留之白色物質經初步鑑定結果，則呈現
    安非他命類反應，亦有警方所製作之毒品初步檢驗報告單可佐，此外並有扣案之
    注射針筒四支足以憑證，應認被告之自白與事實相符。另查：被告甲○○前因施
    用毒品案件，經本院裁定移送觀察勒戒後，認有繼續施用毒品之傾向，而續送強
    制戒治，嗣於九十年十一月二十日執行完畢出所，並由台灣彰化地方法院檢察署
    檢察官以九十年度戒毒偵字第一八四六、一八四七號為不起訴處分確定等情，有
    前述不起訴處分書、台灣高等法院被告全國前案紀錄表，及台灣彰化地方法院法
    務部在監在押資料表附卷可憑。綜上，本案事證明確，被告犯行堪以認定。
二、核被告所為，係犯毒品危害防制條例第十條第一、二項之施用第一、二級毒品罪
    。被告為供自己施用之目的而持有上開毒品，其於施用前持有海洛因、甲基安非
    他命之低度行為，應為施用之高度行為所吸收，不另論罪。被告多次施用第一、
    二級毒品之犯行，均時間緊接，犯罪構成要件相同，顯各係基於概括之犯意反覆
    為之，均為連續犯，應分別論以一罪並依法加重其刑。被告所犯上述二罪，犯意
    各別，行為互殊，應分論併罰。爰審酌被告接受強制戒治後，仍未能從中記取教
    訓，深切體認毒品危害己身健康之鉅，而再度施用海洛因、甲基安非他命，足見
    其自制能力尚有未足，而有接受相當期間監禁教化之必要，以促其及早矯正吸毒
    惡習；惟念及施用毒品固戕害個人健康至深，然就他人權益之侵害仍屬有限，及
    其犯罪目的、手段、犯罪後坦承犯行之態度等一切情狀，量處如主文所示之刑，
    並定其應執行之刑，以示懲儆。又扣案之塑膠袋二個及吸管四支均殘存有甲基安
    非他命顆粒，其毒品分別與塑膠袋、吸管無法分離，應全部視為毒品，連同扣案
    之毒品海洛因一包（淨重○‧一一公克），俱係被告所有為警當場查獲之毒品，
    應依毒品危害防制條例第十八條第一項前段之規定宣告沒收銷燬之；至扣案之之
    注射針筒四支，則係被告所有供施用海洛因使用之物，業據其供承在卷，應依刑
    法第三十八條第一項第二款之規定宣告沒收。
據上論斷，應依刑事訴訟法第二百七十三條之一第一項、第二百九十九條第一項前段
，毒品危害防制條例第十條、第十八條第一項前段，刑法第十一條前段、第五十六條
、第三十八條第一項第二款、第五十一條第五款，判決如主文。
本案經檢察官乙○○到庭執行職務。
中      華      民      國    九十三    年      五      月      五      日
                              台灣彰化地方法院刑事第三庭
                                       法      官  黃  玉  齡
右正本證明與原本無異。
如不服本判決，應於判決送達後十日內，向本院提出上訴狀（須附繕本），上訴於台
灣高等法院台中分院。
                                       法院書記官  許  騰  云
中      華      民      國    九十三    年      五      月      五      日
附錄本案論罪科刑法條全文：
毒品危害防制條例第十條
施用第一級毒品者，處六月以上五年以下有期徒刑。
施用第二級毒品者，處三年以下有期徒刑。
